【裁判字號】    98,易,3378
【裁判日期】    981029
【裁判案由】    竊盜
【裁判全文】
臺灣臺中地方法院刑事判決              98年度易字第3378號
公  訴  人  臺灣臺中地方法院檢察署檢察官
被      告  甲○○
上列被告因竊盜等案件，經檢察官提起公訴（98年度偵字第2313
4號），被告於準備程序中就被訴事實為有罪之陳述，經告以簡
式審判之旨，並聽取意見後，本院合議庭裁定由受命法官獨任進
行簡式審判程序，判決如下：
    主    文
甲○○竊盜，處有期徒刑肆月，如易科罰金，以新臺幣壹仟元折
算壹日，扣案之鑰匙壹支，沒收；又踰越安全設備於夜間侵入住
宅竊盜，處有期徒刑伍月，如易科罰金，以新臺幣壹仟元折算壹
日；又踰越安全設備於夜間侵入住宅竊盜，處有期徒刑伍月，如
易科罰金，以新臺幣壹仟元折算壹日；又踰越安全設備於夜間侵
入住宅竊盜，處有期徒刑伍月，如易科罰金，以新臺幣壹仟元折
算壹日。應執行有期徒刑壹年貳月，如易科罰金，以新臺幣壹仟
元折算壹日，扣案之鑰匙壹支，沒收。
    犯 罪 事 實
一、甲○○(一)基於意圖為自己不法所有之犯意，於民國98年9月1
    6日凌晨，在臺中縣龍井鄉○○街108號前，以自備鑰匙1支
    ，竊取乙○○使用之車牌號碼PJB-923號重型機車【價值新
    臺幣（下同）20000元，業經乙○○領回】，得手後，供己
    代步之用；(二)復另行基於意圖為自己不法所有之犯意，於98
    年9月18日凌晨2時許，自丁○○位於臺中縣龍井鄉○○○路
    60-2號4樓住處窗戶，踰越該窗戶之安全設備，侵入該住宅
    內，徒手竊取丁○○所有放置電腦桌上之300元；(三)復另行
    基於意圖為自己不法所有之犯意，於98年9月19日凌晨3時許
    ，自丁○○位於臺中縣龍井鄉○○○路60-2號4樓之住處窗
    戶，踰越該窗戶之安全設備，侵入該住宅內，徒手竊取丁○○所有放置客廳桌上錢包內之400元；(四)又另行基於意圖為
    自己不法所有之犯意，於98年9月21日凌晨2時許，自丁○○
    位於臺中縣龍井鄉○○○路60-2號4樓之住處窗戶，踰越該
    窗戶之安全設備，侵入該住宅內，徒手竊取丁○○所有放置
    於客廳桌上之200元及置於客廳地上書包內之500元，共得手
    700元。嗣於98年9月24日凌晨3時許，甲○○自臺中縣龍井
    鄉○○○路60-1號5樓欲攀爬至4樓屋內行竊時，不慎摔落，
    經警接獲民眾報案至現場查獲，始知上情，並扣得甲○○所
    有供其竊取乙○○之上開重型機車用之鑰匙1支。甲○○於
    犯罪偵查機關發覺前，主動向員警供出前揭犯罪事實，自首
    而願意接受裁判。
二、案經乙○○訴由臺中縣警察局烏日分局報告臺灣臺中地方法
    院檢察署檢察官偵查起訴。
    理    由
一、上揭犯罪事實(一)至(四)，業據被告甲○○於警詢、偵訊及本院
    審理時均供承不諱，核與被害人乙○○、丁○○於警詢之指
    述相符，復有職務報告、臺中縣警察局烏日分局扣押物品目
    錄表、贓物領據、查獲照片、刑案現場測繪圖、臺中縣警察
    局車輛協尋電腦輸入單等在卷可憑，足認被告之自白與事實
    相符，堪信為真實。本案事證明確，被告前揭竊盜犯行，均
    洵堪認定，應依法論科。
二、按刑法第321條第1項第2款規定將「門扇」、「牆垣」、「
    其他安全設備」並列，則所謂「門扇」專指門戶，應屬狹義
    指分隔住宅或建築物內外之間之出入口大門而言。而所謂「
    其他安全設備」，指門扇牆垣以外，依通常觀念足認防盜之
    一切設備而言，如門鎖、窗戶等，最高法院25年上字第4168
    號判例、45年臺上字第1443號、55年臺上字第547號判例意
    旨可資參照。又該條款所謂「毀」係指毀壞，稱「越」則指
    越入、超越或逾越而言。祇要毀壞、踰越或超越安全設備之
    行為使該安全設備喪失防閑作用，即該當於前揭規定之要件
    。是本案被告自被害人丁○○前揭住處窗戶越入，自屬該條
    項款所指之踰越安全設備無訛。是核被告甲○○如犯罪事實
    欄一、(一)所為，係犯刑法第320條第1項之普通竊盜罪，如犯
    罪事實欄一、(二)、(三)、(四)所為，各係犯同法第321條第1項第
    1款、第2款之踰越安全設備、於夜間侵入住宅竊盜罪（檢察
    官漏未就被告踰越安全設備部分起訴，此部分之事實與起訴
    事實有裁判上一罪之關係，應由本院併予審理）。被告甲○○上開1次普通竊盜罪及3次加重竊盜罪，其犯意各別，應分
    論併罰。又被告在98年9月24日凌晨3時許，因欲行竊時，不
    慎自臺中縣龍井鄉○○○路60-1號後方墜樓後，經民眾蔡富
    蛟報警處理，經將被告送醫診治並出院後，被告於偵查犯罪
    機關尚未發覺犯罪前，主動向警方供出犯罪事實欄一、(一)、
    (二)、(三)、(四)之4次竊盜犯行，願接受裁判而自首，有卷附之
    職務報告及被告之警詢筆錄在卷足憑，爰依刑法第62條前段
    之規定，減輕其刑。爰審酌被告正值青壯，不思以正當途徑
    獲取財物，為一己便利，竊取他人日常生活必需之重型機車
    ，夜間侵入被害人住宅行竊，除對被害人造成財物上之損失
    ，對於居家安全及社會治安，危害非微，惟考量其犯後坦承
    犯行之犯後態度及對被害人乙○○、丁○○所造成之損害、
    上開重型機車業據被害人乙○○領回，及其犯罪之動機、目
    的及手段等一切情狀，分別量處如主文所示之刑及諭知易科
    罰金之折算標準，並定其應執行之刑及諭知易科罰金之折算
    標準。【按司法院釋字第662號解釋：中華民國94年2月2日
    修正公佈之現行刑法第41條第2項，關於數罪併罰，數宣告
    刑均得易科罰金，而定應執行刑之刑逾6個月者，排除適用
    同條第1項得易科罰金之規定部分，與憲法第23條規定有違
    ，並與釋字第366號解釋意旨不符，應自解釋公佈之日起失
    其效力，故對於數罪併罰，數宣告刑均得易科罰金，而定應
    執行之刑超過6個月之案件，依司法院大法官會議釋字第366
    號、第662號解釋意旨，仍得易科罰金，併此說明】。另扣
    案之鑰匙1支，為被告所有供竊取被害人乙○○上開重型機
    車之用，爰依刑法第38條第1項第2款規定，於該罪刑項下為
    沒收之宣告。
據上論斷，應依刑事訴訟法第273條之1第1項、第299條第1項前
段，刑法第320條第1項、第321條第1項第1款、第2款、第62條前
段、第41條第1項前段、第51條第5款、第38條第1項第2款，刑法
施行法第1條之1第1項、第2項前段，判決如主文。
本案經檢察官丙○○到庭執行職務。
中    華    民    國    98    年    10    月    29    日
                  刑事第三庭    法  官  李慧瑜
以上正本證明與原本無異。
如不服本判決應於收受判決後10日內向本院提出上訴書狀，並應
敘述具體理由；其未敘述上訴理由者，應於上訴期間屆滿後20日
內向本院補提理由書（均須按他造當事人之人數附繕本）「切勿
逕送上級法院」。
                                書記官  陳青瑜
中    華    民    國    98    年    10    月    29    日
附錄論罪科刑法條
中華民國刑法第320條第1項
意圖為自己或第三人不法之所有，而竊取他人之動產者，為竊盜
罪，處5年以下有期徒刑、拘役或5百元以下罰金。
中華民國刑法第321條
（加重竊盜罪）
犯竊盜罪而有左列情形之一者，處6月以上、5年以下有期徒刑：
一、於夜間侵入住宅或有人居住之建築物、船艦或隱匿其內而犯
    之者。
二、毀越門扇、牆垣或其他安全設備而犯之者。
三、攜帶兇器而犯之者。
四、結夥三人以上而犯之者。
五、乘火災、水災或其他災害之際而犯之者。
六、在車站或埠頭而犯之者。
前項之未遂犯罰之。


司法院資訊處製作；財團法人民間司法改革基金會備份。
